

Profil

Etudiante de 37 ans en pleine reconversion, je cherche un emploi ou un stage en **développement** web à la fin de ma formation chez Holberton School. Consciencieuse et volontaire, aimant apprendre et m'investir dans mon travail, c'est avec enthousiasme que je me permets de vous proposer ma candidature.

Compétences

- Anglais: professionnel
- Espagnol: intermédiaire
- Italien: intermédiaire
- Lightroom, photoshop

Hobbies

- Photographie, voyages, jardinage
- Course à pied, yoga
- Puzzles, élevage, génétique...

Coordonnées

- **** 07.78.95.65.12
- ∠ I.leroty@gmail.com
- 9 53230 Courbeveille
- <u>LinkedIn</u>

Github

<u>Flickr</u>

Lucie LEROTY

Developpeuse Web
Disponible en mai 2024

Formation

Formation de développeur Fullstack

2022-2024

Holberton School - Laval (53)

- Html, CSS, React, TailwindCSS, Bootstrap
- Javascript, Python, Typescript, C, Bash
- Github/Git...
- Flask, SQL, NoSQL, NodeJS, django, jinja2

Bac Sciences et Technologies de l'Agronomie et de l'Environnement

2003-2005

Le Bois Tillac - Le Pellerin (44)

Projets

Petmeeting - Site web aidant les éleveurs de chats dans leur travail de sélection génétique.

HTML, CSS, Javascript, Jquery, Bootstrap, Python, Django, Jinja2

User authentication service – Création d'un système d'authentification. *Python, Flask, SQLAlchemy*

Holbertonschool-headphones – Implémenter un design à partir de zéro et que la page web soit responsive – *HTML, CSS*

Expériences

Opérateur sur machines – intérim Mann Hummel	Janvier 2022 - Mai 2022
Opérateur de production polyvalent - CDI Boulanger SA - Changé (53)	2016-2021
Animalière - CDD Janvier-Labs Le Genest-Saint-Isle, (53)	2015-2016

Plongeuse/crêpière - CDD 2013-2014

Crêperie Les Sablons (La Baule, 44)

Palefrenier-soigneur-groom-cavalière - CDI 2006-2013

Les écuries de Lessac - Guérande (44)